【裁判字號】    90,交易,35
【裁判日期】    900330
【裁判案由】    公共危險等
【裁判全文】
臺灣雲林地方法院刑事判決
    公  訴  人  臺灣雲林地方法院檢察署檢察官
    被      告  甲○○
右列被告因公共危險等案件，經檢察官提起公訴（九十年度偵字第二一二號），本院
判決如左：
    主  文
甲○○服用酒類，不能安全駕駛動力交通工具而駕駛，處拘役肆拾日，如易科罰金，
以參佰元折算壹日。
被訴過失傷害部分公訴不受理。
    事  實
一、甲○○明知服用酒類，不能安全駕駛動力交通工具者，不得駕駛之，竟於民國九
    十年一月六日下午二時起至三時三十分許止，在雲林縣臺西鄉五港村其友人住處
    ，飲用高梁酒約一杯後，已達不能安全駕駛動力交通工具之狀態，仍於同日下午
    三時三十分許起，駕駛車號ＫＴ－３４９０號自用小客車，由西向東往崙背方向
    行駛，於同日下午四時許，行經雲林縣麥寮鄉雲一五六號公路一．三公里處，因
    之前飲酒已至酣醉，判斷力及反應力均較遲頓，乃不慎擦撞同向由雷性賢所騎乘
    之車號ＮＴＹ－７１８號重機車，致雷性賢人、車倒地，受有胸壁挫傷、右側多
    處肋骨骨折、右側氣胸、左腳及右手多處擦撕裂傷等傷害（過失傷害部分，業經
    撤回告訴），甲○○因飲酒至酣，於擦撞雷性賢機車後猶懵然不覺，繼續行駛至
    崙背鄉華濟醫院前，始因其車右前輪爆胎而停止（肇事逃逸部分業經檢察官不起
    訴處分）。嗣經警到場處理，於同日下午五時零九分許，對甲○○施以酒精濃度
    測試，測得其吐氣所含酒精成分達每公升○．四七毫克。
二、案經雲林縣警察局臺西分局報請臺灣雲林地方法院檢察署檢察官偵查起訴。
    理  由
壹、有罪部分：
一、訊據被告甲○○，對於右揭時、地酒醉駕車不慎肇事，致被害人雷性賢受傷之事
    實不諱，核與指定告訴人乙○○指訴之情節相符，並有現場照片九幀、道路交通
    事故調查報告表、酒精濃度測試單及診斷證明書附卷可按。復查呼氣中酒精濃度
    達每公升○．五五毫克或血液中酒精濃度在○．一一％以上，參考德國、美國之
    標準，肇事率為一般正常人之十倍，認為已達「不能安全駕駛」之標準，此有法
    務部於八十八年五月十日邀集交通部、行政院衛生署、內政部警政署、中央警察
    大學等相關單位召開之「研商訂定刑法第一百八十五條之三『服用毒品、麻醉藥
    品、酒類或其他相類之物，不能安全駕駛交通工具』之認定標準」會議結論可參
    ，本件被告酒醉駕車肇事後，為警測得之呼氣中酒精濃度為每公升○．四七毫克
    ，雖未逾上開標準，然參酌被告平日酒量僅約一杯多之高梁酒，而被告駕車行經
    肇事地點，見被害人之機車行駛在前方，猶以時速約七十公里之高速行駛，未能
    採取必要之安全措施，以資防範肇事，且被告於偵查中自承不知道擦撞到他人，
    並因酒醉而駛離現場等情，足徵被告當時確已達無法安全駕駛動力交通工具甚明
    。是被告酒後無安全駕駛動力交通工具之能力猶駕駛之，其犯行洵堪認定。
二、核被告甲○○所為，係犯刑法第一百八十五條之三之酒後駕車罪。爰審酌被告前
    無犯罪紀錄，有臺灣高等法院被告全國前案紀錄表及雲林地方法院檢察署刑案資
    料查註紀錄表在卷可參，惟其於飲酒後，已達不能安全駕駛動力交通工具，竟仍
    貿然駕駛自小客車而肇事，對交通秩序產生危害甚鉅，爰不予宣告緩刑，並參酌
    其犯罪之動機，及犯後坦承犯行，且已與被害人雷性賢達成民事和解，態度尚佳
    等一切情狀，量處拘役四十日。末按刑法第四十一條：「犯最重本刑為三年以下
    有期徒刑以下之刑之罪，而受六月以下有期徒刑或拘役之宣告，因身體、教育、
    職業或家庭關係，執行顯有困難者，得以一元以上三元以下折算一日，易科罰金
    」，已於九十年一月十日經總統公布修正為第四十一條第一項前段：「犯最重本
    刑為五年以下有期徒刑以下之刑之罪，而受六月以下有期徒刑或拘役之宣告，因
    身體、教育、職業或家庭關係或其他正當事由，執行顯有困難者，得以一元以上
    三元以下折算一日，易科罰金」，於同年月十二日生效。本件被告犯罪日期在前
    述法律修正前，犯罪後法律已有變更，依刑法第二條第一項前段，應適用裁判時
    之刑法第四十一條第一項前段規定併予諭知易科罰金之折算標準。
貳、不受理部分：
一、按告訴乃論之罪，告訴人於第一審辯論終結前得撤回其告訴；告訴經撤回者，應
    諭知不受理之判決並得不經言詞辯論為之，刑事訴訟法第二百三十八條第一項、
    第三百零三條第款、第三百零七條分別定有明文。
二、查本件指定告訴人乙○○告訴被告甲○○過失傷害案件，公訴人認被告係觸犯刑
    法第二百八十四條第一項前段之過失傷害罪嫌，依同法第二百八十七條前段之規
    定，須告訴乃論。茲業據指定告訴人乙○○及被害人雷性賢撤回告訴，有撤回告
    訴狀可按，依首開說明，此部分應逕為諭知不受理之判決。
據上論斷，應依刑事訴訟法第二百九十九條第一項前段、第三百零三條第三款，刑法
第二條第一項前段、第一百八十五條之三、第四十一條第一項前段，罰金罰鍰提高標
準條例第二條，判決如主文。
本案經檢察官林良蓉到庭執行職務。
中      華      民      國      九十      年      三      月    三十    日
                                        臺灣雲林地方法院刑事第一庭
                                            法  官  廖  國  勝
右正本證明與原本無異。
如不服本判決，應於判決送達後十日內向本院提出上訴狀( 應附繕本 )。
                                            書記官  顏  錦  清
中      華      民      國      九十      年      三      月    三十    日
刑法第一百八十五條之三：
服用毒品、麻醉藥品、酒類或其他相類之物，不能安全駕駛動力交通工具而駕駛者，
處一年以下有期徒刑、拘役或三萬元以下罰金。


司法院資訊處製作；財團法人民間司法改革基金會備份。
